臺灣新竹地方法院刑事宣示判決筆錄　　　 96年度易字第247號
聲　請　人　臺灣新竹地方法院檢察署檢察官
被　　　告　丁○○
上列被告因竊盜案件，檢察官提起公訴（九十六年度偵字第一二
三六號、第一七一五號）後，聲請改依協商程序而為判決，本院
於中華民國九十六年五月三十一日下午四時，在本院刑事第九法
庭宣示判決，出席職員如下：
法官起立朗讀判決主文、犯罪事實要旨、處罰條文、附記事項，
及告以上訴限制、期間並提出上訴狀之法院，且諭知記載其內容
：
一、主文：
    丁○○犯如附表各該編號所示之罪，各處如附表各該編號所
    示之刑。應執行有期徒刑壹年拾月，扣案之鑰匙壹支（其上
    刻有CHINYO字樣），沒收之。
二、犯罪事實要旨：
（一）丁○○前於民國八十二年間，因違反肅清煙毒條例案件，
      經本院以八十二年度訴字第七００號判決判處有期徒刑三
      年四月，並經臺灣高等法院以八十二年度上訴字第七０九
      五號判決同刑度確定，嗣於八十四年十一月三十日假釋出
      監，並付保護管束，惟其於保護管束期間又因違反肅清煙
      毒條例案件，經本院以八十六年度訴字第六五八號判決判
      處有期徒刑三年二月確定，前揭假釋亦經撤銷，並於八十
      六年十二月二十二日入監執行上開有期徒刑三年二月及殘
      刑一年九月十二日，又於八十九年九月十六日假釋出監，
      並付保護管束，詎其仍未記取教訓，再次於保護管束期間
      因竊盜、違反毒品危害防制條例等案件，經本院分別以九
      十年度竹簡字第六九七號判決判處拘役五十日，以九十一
      年度訴字第二三五號判決判處有期徒刑八月、四月，定應
      執行有期徒刑十月確定，前揭假釋亦經撤銷，並於九十二
      年三月四日入監執行上開有期徒刑十月及殘刑一年十一月
      十一日，經接續執行拘役五十日，而於九十四年十二月二
      十三日縮刑期滿執行完畢。
（二）詎丁○○仍未記取教訓，意圖為自己不法所有，於如附表
      編號一至四、六至八所示之時、地，持其所有之鑰匙一支
      （其上刻有CHINYO字樣），以各該編號所示之方法，竊取
      如各該編號所示之被害人己○○等人之自用小客車或重型
      機車（均詳如附表各編號所示），得手後供己代步使用，
      嗣於九十六年三月八日十一時三十分許，丁○○駕駛如附
      表編號八所示竊得之車牌號碼四九六三－ＨＪ號自用小客
      車（已發還被害人乙○○），為警在新竹市○○路○段六
      ０七巷口查獲，並扣得其所有用以行竊之鑰匙一支（保管
      字號：九十六年度保管字第三五０號，參九十六年度偵字
      第一七一五號偵查卷第七八頁），而知悉上情。
（三）又其另意圖為自己不法所有，於如附表編號五所示之時、
      地，以如附表編號五所示之方法，竊取被害人戊○○管領
      之電鑽一支而未遂（詳如附表編號五所示）。嗣經警查詢
      丁○○遺留於案發現場、其母黃劉淑妹所有之車牌號碼Ｍ
      Ｈ九－六三二號重型機車，並於九十六年一月二十八日，
      經丁○○依通知到案說明後，而查悉上情。
三、處罰條文：
    刑法第三百二十條第一項、第三項、第三十八條第一項第二
    款。
四、附記事項：
（一）起訴意旨原認被告丁○○如附表編號五所示之竊盜未遂犯
      行，其著手竊取之物品除電鑽一支外，尚有電線一捆及砂
      輪機一臺等物，惟被告丁○○於警詢、偵訊及本院審理時
      均供稱其僅著手竊取電鑽一支，且無其他證據可供證明被
      告確有著手竊取上開其餘物品之行為，而此部分犯行亦據
      公訴人當庭減縮。
（二）又扣案之鑰匙三支，被告供稱僅以其上刻有「CHINYO」字
      樣之該把鑰匙用以竊取如附表編號五以外之物品，本院亦
      查無其他證據證明另二支扣案之鑰匙係被告供犯罪所用之
      物，爰就此部分不另為沒收之諭知，以上均附此敘明。
五、協商判決除有刑事訴訟法第四百五十五條之四第一項第一款
    於本訊問程序終結前，被告撤銷協商合意或檢察官撤回協商
    聲請者；第二款被告協商之意思非出於自由意志者；第四款
    被告所犯之罪非第四百五十五條之二第一項所定得以協商判
    決者；第六款被告有其他較重之裁判上一罪之犯罪事實者；
    第七款法院認應諭知免刑或免訴、不受理者情形之一，及違
    反同條第二項「法院應於協商合意範圍內為判決；法院為協
    商判決所科之刑，以宣告緩刑或二年以下有期徒刑、拘役或
    罰金為限」之規定者外，檢察官與被告均不得上訴。
六、如有前項得上訴之情形，得自收受宣示判決筆錄送達之日起
    十日內，向本院提出上訴書狀，上訴於第二審法院。
中　　華　　民　　國　　96　　年　　 5　　月　　31　　日
                  刑事第五庭  法  官  楊麗文
以上筆錄正本係照原本作成。
中　　華　　民　　國　　96　　年　　 5　　月　　31　　日
                              書記官  蕭惠婷
附錄本案論罪科刑法條全文：
刑法第三百二十條第一項、第三項
意圖為自己或第三人不法之所有，而竊取他人之動產者，為竊盜
罪，處五年以下有期徒刑、拘役或五百元以下罰金。
前二項之未遂犯罰之。
附表：
┌──┬────────┬─────┬───┬──────────────┐
│編號│主文罪名及宣告刑│犯罪時間及│被害人│ 犯 罪 事 實 及 尋 獲 經 過 │
│    │                │地點      │      │                            │
├──┼────────┼─────┼───┼──────────────┤
│ 一 │丁○○竊盜，累犯│95年6月29 │己○○│丁○○持自備鑰匙1支，竊取停 │
│    │，處有期徒刑肆月│日13時許  │      │放於左址之車牌號碼R4-4398號 │
│    │，扣案之鑰匙壹支│          │      │自用小客車。                │
│    │（其上刻有CHINYO│新竹市東區│      │嗣於95年7月2日19時許，為警在│
│    │字樣），沒收之。│金山北一街│      │新竹縣竹東鎮○○路尋獲上開失│
│    │                │42號前    │      │竊車輛。                    │
├──┼────────┼─────┼───┼──────────────┤
│ 二 │丁○○竊盜，累犯│95年7月22 │邱陳秋│丁○○持自備鑰匙1支，竊取停 │
│    │，處有期徒刑肆月│日17時許  │月    │放於左址之車牌號碼JR-6712號 │
│    │，扣案之鑰匙壹支│          │      │自用小客車。                │
│    │（其上刻有CHINYO│新竹縣竹東│      │嗣於95年8月3日11時30分許，為│
│    │字樣），沒收之。│鎮○○路65│      │警在新竹縣關西金山里山區產業│
│    │                │號前      │      │道路旁尋獲上開失竊車輛。    │
├──┼────────┼─────┼───┼──────────────┤
│ 三 │丁○○竊盜，累犯│95年8月26 │郭中杰│丁○○持自備鑰匙1支，竊取停 │
│    │，處有期徒刑月│日10時許  │      │放於左址之車牌號碼MXO-103號 │
│    │，扣案之鑰匙壹支│          │      │重型機車。                  │
│    │（其上刻有CHINYO│新竹縣竹東│      │嗣於95年8月27日21時許，為被 │
│    │字樣），沒收之。│鎮○○○段 │      │害人之弟甲○○在新竹縣竹東鎮│
│    │                │朝陽路口附│      │榮華里自強路段自行尋獲上開失│
│    │                │近        │      │竊車輛。                    │
├──┼────────┼─────┼───┼──────────────┤
│ 四 │丁○○竊盜，累犯│95年9月9日│鄭范秀│丁○○持自備鑰匙1支，竊取停 │
│    │，處有期徒刑肆月│13時許    │香    │放於左址之車牌號碼JS-8346號 │
│    │，扣案之鑰匙壹支│          │      │自用小客車。                │
│    │（其上刻有CHINYO│新竹縣芎林│      │嗣於95年9月13日12時20分許， │
│    │字樣），沒收之。│鄉上山村光│      │為警在新竹縣竹東鎮○○路○段 │
│    │                │復街鳳林公│      │竹東大橋下尋獲上開失竊車輛。│
│    │                │園旁      │      │                            │
├──┼────────┼─────┼───┼──────────────┤
│ 五 │丁○○竊盜，未遂│95年12月2 │戊○○│丁○○騎乘其母黃劉淑妹所有之│
│    │，累犯，處有期徒│日13時30分│管領  │車牌號碼MH9-632號重型機車， │
│    │刑貳月。        │許        │      │行經左址建築工地前，乘該處工│
│    │                │          │      │地地下室無人看守之際，徒手竊│
│    │                │新竹縣竹北│      │取放置於該處之電鑽1支，惟尚 │
│    │                │市○○○街│      │未得手即為戊○○發現，丁○○│
│    │                │5號某建築 │      │遂丟棄該電鋸，並將其所騎乘之│
│    │                │工地地下室│      │上開機車遺留於現場後逃逸。  │
├──┼────────┼─────┼───┼──────────────┤
│ 六 │丁○○竊盜，累犯│96年2月27 │河寬工│丁○○持自備鑰匙1支，竊取停 │
│    │，處有期徒刑肆月│日8時許   │程有限│放於左址之車牌號碼H6-7278號 │
│    │，扣案之鑰匙壹支│          │公司  │自用小客車。                │
│    │（其上刻有CHINYO│新竹縣寶山│      │嗣於96年3月7日9時許，為警在 │
│    │字樣），沒收之。│鄉大崎村寶│      │新竹縣寶山鄉寶山水庫產業道路│
│    │                │山路19號旁│      │旁尋獲上開失竊車輛。        │
├──┼────────┼─────┼───┼──────────────┤
│ 七 │丁○○竊盜，累犯│96年3月7日│丙○○│丁○○持自備鑰匙1支，竊取停 │
│    │，處有期徒刑月│12時許    │      │放於左址之車牌號碼GWK-845號 │
│    │，扣案之鑰匙壹支│          │      │重型機車。                  │
│    │（其上刻有CHINYO│新竹縣竹東│      │嗣於96年3月8日11時30分許，黃│
│    │字樣），沒收之。│鎮五豐里北│      │俊彥為警在新竹市○○路○段607│
│    │                │興路3段506│      │巷口查獲後，主動帶同警方前往│
│    │                │號前      │      │新竹縣竹東鎮○○路○段147巷91│
│    │                │          │      │弄4號前，起出上開竊得車輛而 │
│    │                │          │      │尋獲（已發還被害人丙○○）。│
├──┼────────┼─────┼───┼──────────────┤
│ 八 │丁○○竊盜，累犯│96年3月8日│乙○○│丁○○持自備鑰匙1支，竊取停 │
│    │，處有期徒刑肆月│10時許    │      │放於左址之車牌號碼4963-HJ號 │
│    │，扣案之鑰匙壹支│          │      │自用小客車。                │
│    │（其上刻有CHINYO│新竹縣竹東│      │嗣於96年3月8日11時30分許，黃│
│    │字樣），沒收之。│鎮上館里16│      │俊彥駕駛上開竊得自用小客車，│
│    │                │鄰和江街22│      │為警在新竹市○○路○段607巷口│
│    │                │0號前     │      │查獲而尋獲（已發還被害人陳煌│
│    │                │          │      │壽）。                      │
└──┴────────┴─────┴───┴──────────────┘
